臺灣臺東地方法院刑事判決　　　　　　　　　　　　　九十三年度簡上字第四一號
　　上　訴　人　乙○○
　　即　被　告
　　選任辯護人　蕭芳芳律師
右上訴人因竊盜案件，不服中華民國九十三年十一月八日本院臺東簡易庭九十三年度
簡字第一一一號第一審簡易判決（起訴案號：臺灣臺東地方法院檢察署九十三年度偵
字第一九七七號），提起上訴，本院管轄第二審合議庭判決如左：
    主  文
上訴駁回。
乙○○緩刑年。
    事  實
一、林俊傑、黃瑞期、乙○○共同意圖為自己不法之所有，並基於竊盜之犯意聯絡，
    先由林俊傑向黃瑞期指明需要購買特定車型之機車，黃瑞期與乙○○遂共同騎乘
    機車，以黃瑞期下手，乙○○則在旁把風方式，分別於民國九十三年八月八日二
    十一時許，二人行經臺東縣立體育場之停車場時，黃瑞期發現有林俊傑所指定車
    型之機車，即以其（起訴書誤載為乙○○）所有之機車鑰匙，竊取丙○○所有之
    車號ＴＣ三─五九六號，廠牌三陽、銀色輕型機車一部，得手後將該機車之車牌
    及引擎卸下後，丟棄在臺東縣臺東市「東海岸加油站」後方之出海口，車臺則以
    新臺幣（下同）一千五百元之代價售予林俊傑，並與林俊傑一同將該車臺組裝於
    林俊傑所有之車號ＷＦＢ─二五五號輕型機車；同年月二十五日六時許，在臺東
    縣臺東市○○街五三巷五號前，由黃瑞期以乙○○所有之機車鑰匙，竊取丁○○
    所有之車號ＳＣ二─０五五號，廠牌三陽、紅色輕型機車一部，得手後將車牌拆
    卸，並由林俊傑將車牌丟棄在臺東縣臺東市○○路與大同路旁草叢後，將機車停
    放在黃瑞期位於臺東市○○○路二０巷二之三號住處，尚未成交。嗣於九十三年
    八月二十五日二十三時許，為丙○○在臺東縣臺東市○○路○段「天后宮」前，
    發現所失竊之車臺，組裝於林俊傑借予賴俊祥、張智傑騎乘前揭ＷＦＢ─二五五
    號輕型機車上，旋即報警追緝後，循線查獲上情。
二、案經丁○○、丙○○分別訴由臺東縣警察局移送臺灣臺東地方法院檢察署檢察官
    偵查起訴。
    理  由
一、右揭犯罪事實，業據上訴人即被告（以下稱被告）乙○○於原審審理時坦承不諱
    ，核與同案被告黃瑞期、林俊傑證述及證人丙○○、丁○○、賴俊祥、張智傑、
    楊東潁等人於警詢時所證述之情節互一致。此外，復有免用統一發票收據一紙、
    照片十三張、臺東縣警察局發還保管贓證物品保領據、查獲車輛認可資料各二紙
    在卷可稽。本件事證明確，被告犯行應堪認定。
二、核被告所為，係犯刑法第三百二十條第一項之竊盜罪。被告與黃瑞期、林俊傑間
    ，有犯意聯絡及行為分擔，均為共同正犯。被告先後二次竊盜之犯行，時間緊接
    ，觸犯構成犯罪要件相同之罪名，依其情節，顯係出於概括之犯意反覆為之，為
    連續犯，依刑法第五十六條之規定以一罪論，並加重其刑。被告雖係中度智障之
    人，然於偵審中，對於涉案情節，尚可清楚說明，且雖對本院所訊問之問題，反
    應稍較遲鈍，惟尚均能理解回答，對共犯之行為，亦具知覺理會及判斷能力，較
    諸一般人並無顯然減退之情形，是以尚未達刑法上精神耗弱之餘地，併此敘明。
    原審因依上開法條，量處被告有期徒刑三月併諭知易科罰金之折算標準，並敘明
    供竊盜所用之機車鑰匙二把，為被告及共犯黃瑞期所有且供犯罪所用之物，依法
    宣告沒收，認事用法，洵無不合，量刑亦稱允當。被告上訴意旨雖以，被告為輕
    度智障之人，現白天在臺東縣臺東市家華商行工作，工作認真深獲老闆娘肯定，
    夜間則在國立臺東高級農工職業學校就讀夜校，曾拾金萬元餘而不昧，本性善良
    ，且與因家暴而離異之母親相依為命，家境清寒，無力繳納易科之罰金，此次誤
    觸法網，純因交友不慎，且其涉案情節不深，素無前科，請求從輕量刑並宣告緩
    刑等語，惟原審量刑並無失當之處，已如前述，上訴意旨猶空口指摘，為無理由
    ，應予駁回。末查被告未曾受有期徒刑以上刑之宣告，有臺灣高等法院被告全國
    前案紀錄表附卷可稽。且被告係中度智障之人，有中華民國身心障礙手冊影本一
    紙附卷可稽，因一時失慮，而罹刑章，且犯罪後已表悔悟，本院認其經此偵、審
    程序之教訓，當知所警惕，而無再犯之虞，並認前開對其宣告之刑，以暫不執行
    為適當，爰併諭知緩刑三年，以啟自新。
據上論斷，應依刑事訴訟法第四百五十五條之一第三項、第三百六十八條，刑法第七
十四條第一款，判決如主文。
本案經檢察官甲○○到庭執行職務
中      華      民      國      九十四      年    三    月    二十九    日
                                  臺灣臺東地方法院刑事第二庭
                                      審判長法  官  楊力進
                                            法  官  簡芳潔
                                  法  官  林恒祺
右正本證明與原本無異。
本件不得上訴。
                                            書記官  蘇  豫
中      華      民      國      九十四      年    三    月    二十九    日
附記：
中華民國刑法第七十四條第一項第一款
受二年以下有期徒刑、拘役或罰金之宣告，而有左列情形之一，認為以暫不執行為適
當者，得宣告二年以上五年以下之緩刑，其期間自裁判確定之日起算：
一  未曾受有期徒刑以上刑之宣告者。
